【裁判字號】    89,訴,930
【裁判日期】    890913
【裁判案由】    貪污等
【裁判全文】
臺灣桃園地方法院刑事判決                          八十九年度訴字第九三號
    公  訴  人  臺灣桃園地方法院檢察署檢察官
    被      告  丙○○
右列被告因違反貪污治罪條例等案件，經檢察官提起公訴（八十九年度偵字第八四五
八號），本院判決如左：
        主  文
丙○○不具依據法令從事公務之人員之身分，而對於依據法令從事公務之人員，關於
違背職務之行為，行求賄賂，處有期徒刑陸月，如易科罰金以參佰元折算壹日，褫奪
公權壹年，扣案之行賄款新臺幣伍仟元沒收；又違反未依電子遊戲場業管理條例規定
辦理營利事業登記者，不得經營電子遊戲場業之規定，處有期徒刑參月，如易科罰金
以參佰元折算壹日，扣案之超級霹靂火機臺壹具（含ＩＣ片壹片）、代幣陸佰枚、賭
資新臺幣壹仟貳佰元，均沒收；應執行有期徒刑柒月，如易科罰金以參佰元折算壹日
，褫奪公權壹年，扣案之行賄款新臺幣伍仟元、超級霹靂火機臺壹具（含ＩＣ片壹片
）、代幣陸佰枚、賭資新臺幣壹仟貳元，均沒收。
        事  實
一、丙○○在桃園市○○路一０九號經營小吃店，未事先依電子遊戲場業管理條例之
    規定辦理營利事業登記，竟基於與不特定人賭博之概括犯意，自民國八十九年五
    月初某日起，在該公眾得出入之小吃店，擺置賭博性電動機具「超級霹靂火」一
    台，以經營電子遊戲場業，並以新臺幣（下同）十元兌換代幣一枚，以一比一開
    分之方式，供賭客與機臺對賭，賭客如押中，分數得累積，未押中，則分數自動
    扣除，賭客所累積之分數得隨時以一比一之方式，向丙○○兌換現金，連續與不
    特定人賭博財物。迄八十九年六月二日晚間八時許，警員喬裝賭客進入上址把玩
    前開機臺，於機臺分數累積至一千二百分時，即向丙○○兌換現金，丙○○取出
    一千二百元欲兌換予警員時，為警當場獲，並扣得前開機臺、機臺內之代幣六百
    枚及欲兌換予警員之一千二百元。詎丙○○於被警查獲經營賭博後，為免被警移
    送法辦，竟拿出五千元，行賄依據法令從事犯罪查緝公務之承辦員警乙○○、甲○○二人，要求勿予移送。惟經承辦員警嚴詞拒絕，併移偵辦。
二、案經桃園縣警察局桃園分局報告臺灣桃園地方法院檢察署檢察官偵查起訴。
        理  由
一、訊據被告固承認右開賭博、未依電子遊戲場業管理條例規定辦理營利事業登記而
    逕自擺設超級霹靂火營利、有拿五千元要求警員原諒之事實，惟辯稱：伊為警查
    獲時，想說上法院很麻煩，家裏又有妻小，就求二位查獲之員警原諒，結果該二
    位員警互推叫伊去問對方，後來警員甲○○又跟伊說五千元沒有包起來不好看，
    伊就找信封袋把錢包起來，後來該信封袋就被甲○○搶走，並辦伊行賄罪云云。
    惟查：證人即本件查獲員警乙○○、甲○○於本院證稱查獲當時，被告原本要拿
    五千元行賄乙○○，乙○○當時有對被告說明行賄罪刑很重，甲○○當時在拆機
    臺，並點機臺內的代幣，甲○○拆完機臺後走到被告的身邊，被告就將錢丟給乙○○等語，況依被告之所辯，其亦本有行賄依法職行公務中之員警之犯意，殊與
    警員甲○○是否有叫伊將五千元用信封袋包起來無關，本與陷害教唆無涉，被告
    前開辯詞，不影響本件行賄罪之成立與否。此外，並有行賄款新臺幣五千元、超
    級霹靂火機臺一具（含ＩＣ片一片）、代幣六百枚、賭資一千二百元足資佐證，
    搜索扣押證明筆錄、代管條各一紙、機臺照片二幀在卷可稽，本件事證明確，被
    告犯行足堪認定。
二、核被告所為，係違反電子遊戲場業管理條例第十五條因犯同條例第二十二條之罪
    、刑法第二百六十六條第一項前段之賭博罪、貪污治罪條例第十一條第二項、第
    一項之非公務員背於職務之行賄罪。被告所犯前開二罪間，互具方法結果之牽連
    關係，為牽連犯，應從較重之電子遊戲場業管理條例第二十二條處斷。被告所犯
    電子遊戲場業管理條例第二十二條、貪污治罪條例第十一條第二項、第一項之罪
    ，犯意各別，行為互殊，應分論併罰之。又被告偵查及本院審理時均自白有行賄
    之事實，應依貪污治罪條例第十一條第三項之規定，減輕其刑。又被告行賄警員
    金額僅五千元，其為警查獲因而行賄員警勿予移送之案件亦僅係普通賭博罪，其
    擺設之機臺亦僅一臺，其行賄之情節顯屬輕微，應再依貪污治罪條例第十二條第
    二項之規定，遞減輕其刑。爰審酌被告賭博犯情之輕重、行賄情節、行為動機、
    犯罪手段、犯後已有悔意等一切情狀，量處如主文所示之宣告刑，並依刑法第五
    十一條第五款之規定，定其應執行之刑。再被告行賄罪之部分，依貪污治罪條例
    第十七條之規定，宣告褫奪公權一年。末查扣案之被告之行賄款五千元、欲兌換
    予員警之賭資一千二百元，均係被告所有供其犯罪所用之物，應依刑法第三十八
    條第一項第二款之規定宣告沒收，扣案之超級霹靂火機臺一具（含ＩＣ片一片）
    及該機臺內之代幣六百枚（業據證人乙○○證述及被告自白明確），前者係當場
    賭博之器具，後者係在賭檯之財物，均應依刑法第二百六十六條第二項之規定宣
    告沒收。
據上論斷，應依刑事訴訟法第二百九十九條第一項前段，電子遊戲場業管理條例第二
十二條，貪污治罪條例第十一條第二項、第一項、第三項、第十二條第二項、第十七
條，刑法第十一條前段、第二百六十六條第一項前段、第二項、第五十五條、第五十
一條第五款、第三十七條第二項、第三十八條第一項第二款，罰金罰鍰提高標準條例
第一條前段，判決如主文。
本案經檢察官張春暉到庭執行職務
中      華      民      國      八十九    年      九      月    十三    日
                                臺灣桃園地方法院刑事第一庭
                                      法  官    曾  雨  明
右正本證明與原本無異。
如不服本判決，應於判決送達後十日內向本院提出上訴狀( 應附繕本 )，上訴於
臺灣高等法院。
                                      書記官    戴  育  萍
中        華        民        國   八十九   年     九     月    十五日
附論罪科刑依據之法條：
電子遊戲場業管理條例第二十二條
違反第十五條規定者，處行為人一年以下有期徒刑、拘役或科或併科新臺幣五十萬元
以上二百五十萬元以下罰金。
貪污治罪條例第十一條第二項、第一項
對於第二條人員，關於違背職務之行為，行求、期約或交付賄賂或其他不正利益者，
處一年以上七年以下有期徒刑，得併科新臺幣三百萬元以下罰金。
不具第二條人員之身分而犯前項之罪者，亦同。
刑法第二百六十六條第一項前段
在公共場所或公眾得出入之場所賭博財物者，處一千元以下罰金，但以供人暫時娛樂
之物為賭博者，不在此限。


司法院資訊處製作；財團法人民間司法改革基金會備份。
